【裁判字號】    98,交訴,106
【裁判日期】    981231
【裁判案由】    公共危險等
【裁判全文】
臺灣板橋地方法院刑事判決             98年度交訴字第106號
公  訴  人  臺灣板橋地方法院檢察署檢察官
被      告  甲○○
上列被告因公共危險等案件，經檢察官提起公訴（98年度偵字第
11735 號），本院判決如下：
    主  文
甲○○駕駛動力交通工具肇事，致人受傷而逃逸，處有期徒刑拾
月。緩刑年。
被訴業務過失傷害部分公訴不受理。
    事  實
一、甲○○係計程車駕駛，平日以駕駛計程車為業，為從事業務
    之人。其於民國98年3 月21日凌晨零時許，駕駛車牌號碼為
    587-LB號之營業小客車，沿臺北縣中和市○○路往永和市方
    向行駛，行經臺北縣中和市○○路160 巷口時，因疲勞駕駛
    及右前輪爆胎，致其所駕駛之車輛失控，連續撞擊停放在上
    址蘇玉雪、許文鈞、樊麗美、劉建智、陳文政、謝榮敏等人
    所有之機車後，再撞擊乙○○所有車牌號碼為N2X-615 號之
    重型機車，使當時坐於機車上之乙○○因而倒地，受有前額
    撕裂傷5 公分、右臉頰擦傷、右後耳擦傷、左手擦傷、右手
    擦傷、右臂擦傷、右大腿暨右大拇指擦傷等傷害。詎甲○○
    明知其肇事致人受傷，應查看被害人傷勢並採取救護或其他
    必要之措施，不得駛離，竟未查看乙○○之受傷情形即逕行
    駛離現場，經現場路人記下車號後，報警循線查獲。
二、案經臺北縣政府警察局中和第二分局報請臺灣板橋地方法院
    檢察署檢察官偵查起訴。
    理  由
壹、有罪部分：
一、證人乙○○、丙○○於警詢中所為之證述、到場處理交通事
    故之警員林東錦所製作之道路交通事故現場圖、現場草圖、
    道路交通事故調查報告表、台大醫院醫師周宗欣所開立之診
    斷證明書，雖均係被告甲○○以外之人於審判外之陳述，然
    經本院於審判程序中調查證據時提示被告並告以要旨後，被
    告就證據能力方面未於言詞辯論終結前聲明異議，且本院審
    酌證人乙○○、丙○○僅係單純車禍案件之被害人及目擊者
    ，警員林東錦、醫師周宗欣則僅係依其等專業執行職務之人
    ，前與被告均無怨隙，衡情當無就其等所證事項攀誣構陷被
    告之動機，上開證人於警詢中所述及交通事故處理警員林東
    錦、醫師周宗欣本於專業所製作之上開文書，具有一定之可
    信度，是其等上開言詞或書面陳述如引為證據應屬適當，依
    刑事訴訟法第159 條之5 規定，即均有證據能力。
二、前揭犯罪事實，業據被告甲○○於本院審理時坦承不諱，核
    與證人乙○○於警詢及本院審理中、證人丙○○於警詢、偵
    查及本院審理中所為之證述大致相符，並有道路交通事故現
    場圖、現場草圖、道路交通事故調查報告表各一份、現場及
    車損照片四十三幀附卷可稽。而告訴人乙○○確因此次車禍
    受有前揭傷害乙節，亦有臺大醫院診斷證明書一紙在卷可按
    。據此，本件事證明確，被告犯行堪以認定。
三、論罪科刑部分：
(一)核被告所為，係犯刑法第185 條之4 之肇事逃逸罪。
(二)本院爰審酌被告並無前科，有臺灣高等法院被告前案紀錄表
    一份在卷可按，素行尚可，其駕車不慎肇事後，因一時心虛
    逃逸，而未留在現場照護被害人，所為固不可取，幸被害人
    所受傷勢尚非甚重，暨被告犯罪後先否認犯行，嗣後方坦承
    認罪之態度，及其已與被害人達成和解，賠償損失（參見本
    院98年12月29日審判筆錄及本院98年度交附民字第236 號案
    件和解筆錄）等一切情狀，量處如主文所示之刑，以示懲儆
    。
(三)又被告前無犯罪科刑紀錄，業如前述，其因一時失慮，致罹
    刑章，犯後既已與被害人達成和解，賠償損失，具有悔意，
    經此教訓，應知警惕，信無再犯之虞，本院因認本件對被告
    所宣告之刑，以暫不執行為適當，爰併予宣告緩刑三年，以
    勵自新。
貳、公訴不受理部分：
一、公訴意旨另以：被告甲○○係計程車駕駛，平日以駕駛計程
    車為業，為從事業務之人，其本應注意行車前應注意輪胎須
    詳細檢查確實有效，而依當時情形並無不能注意之情事，竟
    疏未注意檢查，即貿然駕駛前揭營業小客車上路，嗣於上開
    時間行經前述路段時，右前輪突然爆胎，致其所駕駛之車輛
    失控，除連續撞擊停放在上址之前述蘇玉雪等人所有之機車
    外，亦撞擊告訴人乙○○所騎乘之前揭機車，使告訴人乙○○因而人車倒地，受有上開傷害，因認被告此部分所為，亦
    涉犯刑法第284 條第2 項前段之業務過失傷害罪等語。
二、按告訴乃論之罪，告訴人於第一審辯論終結前得撤回其告訴
    ；又告訴經撤回者，應諭知不受理之判決，刑事訴訟法第
    238 條第1 項、第303 條第3 款分別定有明文。
三、查本件告訴人乙○○告訴被告甲○○業務過失傷害案件，公
    訴意旨認被告此部分係犯刑法第284 條第2 項前段之業務過
    失傷害罪，依同法第287 條前段之規定，須告訴乃論。茲因
    告訴人乙○○與被告已於98年12月29日在本院達成和解，告
    訴人乙○○並當庭向本院撤回告訴（參見本院該日審判筆錄
    第11頁），揆諸前揭說明，被告此部分所涉業務過失傷害之
    犯行，自應諭知不受理之判決。
據上論斷，應依刑事訴訟法第299 條第1 項前段、第303 條第3
款，刑法第185 條之4 、第74條第1 項第1 款，判決如主文。
本案經檢察官陳旭華到庭執行職務。
中    華    民    國    98    年    12    月    31    日
                      交通法庭審判長法  官   李幼妃
                                    法  官   鄭凱文
                                    法  官   張紹省
上列正本證明與原本無異。
如不服本判決，應於判決送達後10日內敘明上訴理由，向本院提
出上訴狀 (應附繕本) ，上訴於臺灣高等法院。其未敘述上訴理
由者，應於上訴期間屆滿後20日內向本院補提理由書「切勿逕送
上級法院」。
                                    書記官  周雅玲
中    華    民    國    98    年    12    月    31    日
附錄本案論罪科刑法條全文：
中華民國刑法第185條之4
駕駛動力交通工具肇事，致人死傷而逃逸者，處六月以上五年以
下有期徒刑。


司法院資訊處製作；財團法人民間司法改革基金會備份。
